【裁判字號】    95,交訴,3
【裁判日期】    950519
【裁判案由】    業務過失致死等
【裁判全文】
臺灣花蓮地方法院刑事判決               95年度交訴字第3號
公  訴  人  臺灣花蓮地方法院檢察署檢察官
被      告  丁○○
            甲○○
上列被告因業務過失致死等案件，經檢察官提起公訴（94年度偵
字第4163號），因被告等對被訴事實為有罪之陳述，經本院合議
庭裁定改以簡式審判程序審理後，判決如下：
    主  文
丁○○過失致人於死，處有期徒刑伍月，如易科罰金，以參佰元
折算壹日。
甲○○從事業務之人，因業務上之過失致人於死，累犯，處有期
徒刑伍月，如易科罰金，以參佰元折算壹日。
    事  實
一、丁○○於民國94年10月7日12時20分許，駕駛車牌號碼ＱＡ-
    8959號自用小客車，由花蓮縣吉安鄉○○路○段 601號前騎
    樓內駛出道路而倒車（即由西向東方向倒車），其原應注意
    倒車時，駕駛人應顯示倒車燈光及手勢，謹慎緩慢後倒，並
    應注意其他車輛及行人，而依當時日間自然光線充足、為柏
    油路面、路面乾燥、無缺陷、無障礙物、視距良好，又無不
    能注意之情事，竟疏於注意，貿然倒車，恰巧邱泓瑋騎乘車
    牌號碼Ｋ39-099號機車，沿花蓮縣吉安鄉○○路○段由北往
    南行駛，於行經上址前之慢車道，因亦疏未注意車前狀況，
    以隨時採取必要之安全措施，致所騎乘之機車車頭與車牌號
    碼 Q4-8959號汽車後方保險桿發生擦撞，邱泓瑋因而失控打
    滑倒地。嗣平日從事駕駛業務之甲○○（其曾因過失致死案
    件，經法院判處有期徒刑6月，於90年4月20日執行完畢）駕
    駛ＨＢ-581號營業大貨車沿中央路南下方向自邱泓瑋之左後
    方之快車道駛來，其原應注意駕駛人應注意車前狀況，以隨
    時採取必要安全措施之規定，且當時又無不能注意之情事，
    竟亦疏未注意車前狀況，不慎撞擊並碾壓邱泓瑋，致邱泓瑋
    因顱內出血而當場不治死亡。丁○○、甲○○肇事後，於到
    場處理之警員尚不知悉何人肇事前，坦承肇事而自願接受裁
    判。
二、案經臺灣花蓮地方法院檢察署檢察官據報相驗後簽分偵查起
    訴。
    理  由
一、訊據被告丁○○、甲○○於本院審理中，分別對於上開犯行
    坦白不諱，另有告訴人丙○○於警詢、偵查中及證人林鴻民
    於警詢中之陳述在卷。此外，並有道路交通事故調查報告表
    （一）、（二）、道路交通事故現場圖、交通事故現場照片
    附卷足稽。而被害人邱泓瑋確係因本件車禍死亡，亦經檢察
    官督同檢驗員到場相驗屬實，此有驗斷書、相驗屍體證明書
    、勘驗筆錄、履勘筆錄各1份及相驗照片附卷可參。
二、按汽車行駛時，駕駛人應注意車前狀況及兩車併行之間隔，
    並隨時採取必要之安全措施，次按汽車倒車時，應顯示倒車
    燈光或手勢後，謹慎緩慢後倒，並應注意其他車輛及行人。
    道路交通安全規則第94條第3項、第110條第 2款分別定有明
    文。被告 2人均領有適當之駕駛執照，有道路交通事故調查
    報告表（二）在卷可稽，被告甲○○平日從事駕駛大貨車業
    務，駕車時猶更應注意交通安全規定，況依當時亦無不能注
    意之情事，竟疏未注意以致肇事，使被害人身亡，衡情顯有
    過失，此經檢察官送請臺灣省花東區車輛事故鑑定委員會鑑
    定，亦同此意見，此有該委員會於94年11月17日以花鑑字第
    946102096號函所附之鑑定意見書1份附卷可參。而被害人確
    因本件車禍死亡，已詳如前述，則被告 2人之過失犯行與被
    害人之死亡間，顯有相當因果關係。本件事證明確，被告犯
    行堪以認定，應予依法論科。
三、被告甲○○平日以駕駛大貨車載運貨物為業，為從事駕駛業
    務之人，核被告甲○○所為，係犯刑法第276條第2項之業務
    過失致死罪，被告丁○○所為，係犯同條第 1項之過失致死
    罪。被告甲○○曾有事實欄所載之論罪執行情形，其於前案
    執行完畢後 5年內，再犯本件有期徒刑之罪，係屬累犯，應
    依刑法第47條加重其刑。被告 2人於警員到場而尚不知悉何
    人肇事前，即向警員坦承肇事，此有道路交通事故肇事人自
    首情形紀錄表1份在卷可按，被告2人均應符合刑法第62條對
    於未發覺之罪自首而受裁判之規定，故應予減輕其刑。爰審
    酌被告 2人均各自未注意駕車之安全以遵守交通規則，致被
    害人不幸身亡，然被害人亦有未注意車前狀況之疏失，且被
    告 2人犯後已坦承犯行，態度尚屬良好，僅因告訴人要求被
    告2人應共付新台幣750萬元之賠償金，因非被告 2人一時所
    得全數支付，以致無法達成和解等一切情狀，分別量處如主
    文所示之刑，並均諭知易科罰金之折算標準，以示懲儆。
據上論斷，應依刑事訴訟法第273條之1第1項、第299條第 1項前
段，刑法第276條第1項、第 2項、第47條、第62條前段、第41條
第 1項前段，罰金罰鍰提高標準條例第1條前段、第2條，判決如
主文。
本案經檢察官乙○○到庭執行職務。
中    華    民    國    95    年    5     月    19    日
                        臺灣花蓮地方法院刑事第三庭
                            法    官    鄭  培  麗
上列正本證明與原本無異。
如對本判決不服，應於送達後10日內，向本院提出上訴狀（應抄
附繕本）告訴人或被害人如對於本判決不服者，應具備理由請求
檢察官上訴，其上訴期間之計算係以檢察官收受判決正本之日期
為準。
                             書記官
中    華    民    國    95    年    5     月    22    日
附錄本判決論罪之法律條文：
中華民國刑法第276條：
因過失致人於死者，處二年以下有期徒刑、拘役或二千元以下罰
金。
從事業務之人，因業務上之過失犯前項之罪者，處五年以下有期
徒刑或拘役，得併科三千元以下罰金。


司法院資訊處製作；財團法人民間司法改革基金會備份。
